【裁判字號】    89,易,489
【裁判日期】    890406
【裁判案由】    侵占
【裁判全文】
臺灣臺中地方法院刑事判決                          八十九年度易字第四八九號
    公  訴  人  臺灣臺中地方法院檢察署檢察官
    被      告  乙○○
右列被告因侵占案件，經檢察官提起公訴（八十八年度偵字第一四二四四號），本院
判決如左：
    主  文
乙○○意圖為自己不法之所有，而侵占自己持有他人之物，處有期徒刑肆月。
    事  實
一、乙○○與甲○○原係同居男女朋友，甲○○因案於民國八十六年五月間入監執行
    ，服刑期間因先前積欠朋友新台幣（下同）七十九萬元及銀行利息關係，乃委託
    乙○○代為出售其所有位於台中縣豐原市○○路○段二四七巷二十七弄二十號（
    公訴人漏載二段）之房屋一棟，以償還前述欠款，餘款則由乙○○代為保管。乙
    ○○即於八十六年九月間，以三百一十萬元之價格代甲○○出售上開房屋予蘇玲
    君，得款後復代甲○○清償前述欠款，所餘款項尚有八十萬元。乙○○竟萌不法
    所有之意圖，於八十六年九月間，擅自將前述持有甲○○所有之八十萬元，變易
    持有為所有予以侵吞入己。嗣甲○○於八十七年七月十三日假釋出獄時，欲向乙
    ○○追討該筆款項，乙○○拒不償還該筆款項，始知上情。
二、案經甲○○訴由臺灣臺中地方法院檢察署檢察官偵查起訴。
    理  由
一、訊據被告乙○○矢口否認有何右揭侵占之犯行，辯稱：伊去監獄探視甲○○時，
    甲○○確以口頭委託伊代為利用售屋餘款八十萬元操作股票，伊即以伊名義開戶
    操作，但因投資失利，目前全賠，伊並未侵占該筆款項云云。惟查右揭事實，業
    據告訴人甲○○指述綦詳，並有土地、建物登記簿謄本各一份附卷可稽。且被告
    就告訴人究係以何方式委託其操作股票乙節，先於八十八年十月二十六日偵訊時
    稱係甲○○口頭委託其代為操作股票云云、再於八十九年三月一日本院調查時改
    稱係甲○○寫信委託其代為操作股票，但目前伊已經找不到該份信函、復於八十
    九年三月十七日本院審理時改稱係甲○○口頭委託其代為操作股票云云，前後紛
    歧迥異，可見被告並無受託以餘款代為操作股票之情事。是被告事後辯稱未侵占
    該筆餘款云云，應係事後諉卸之詞，不足採信。本件事證明確，被告之犯行堪以
    認定。
二、核被告所為，係犯刑法第三百三十五條第一項侵占罪。爰審酌被告之素行、犯罪
    之動機、目的、手段、所生之危害及犯罪後態度等一切情狀，量處如主文所示之
    刑，以示儆懲。
據上論斷，應依刑事訴訟法第二百九十九條第一項前段，刑法第三百三十五條第一項
，罰金罰鍰提高標準條例第一條前段，判決如主文。
中      華      民      國    八十九    年      四      月      六      日
台灣台中地方法院刑事第六庭
                                    法  官  許  秀  芬
右正本證明與原本無異。
如不服本判決，應於判決送達後十日內向本院提出上訴狀，上訴於臺灣高等法院臺中
分院( 須附繕本 )。
                                     書記官
中      華      民      國    八十九    年      四      月      七      日
附錄本案論罪科刑法條
刑法第三百三十五條
意圖為自己或第三人不法之所有，而侵占自己持有他人之物者，處五年以下有期徒刑
、拘役或科或併科一千元以下罰金。
前項之未遂犯罰之。


司法院資訊處製作；財團法人民間司法改革基金會備份。
